臺灣桃園地方法院刑事判決　　　　　　　100年度訴字第788號
公　訴　人　臺灣桃園地方法院檢察署檢察官
被　　　告　葉宸瑋
指定辯護人　廖珠蓉律師
上列被告因違反毒品危害防制條例案件，經檢察官提起公訴（10
0 年度偵字第11641 號），本院判決如下：
    主  文
葉宸瑋幫助施用第二級毒品，累犯，處有期徒刑月，如易科罰
金，以新臺幣壹仟元折算壹日。又幫助施用第二級毒品，累犯，
處有期徒刑月，如易科罰金，以新臺幣壹仟元折算壹日。又幫
助施用第二級毒品，累犯，處有期徒刑月，如易科罰金，以新
臺幣壹仟元折算壹日。又幫助施用第二級毒品，累犯，處有期徒
刑月，如易科罰金，以新臺幣壹仟元折算壹日。應執行有期徒
刑拾月，如易科罰金，以新臺幣壹仟元折算壹日。
    事  實
一、葉宸瑋前因妨害性自主案件，經本院以98年度審訴字第1838
    號判決判處有期徒刑3 月確定；復因轉讓第三級毒品案件，
    經本院以99年度審易字第636 號判決判處有期徒刑2 月確定
    ，上開2 罪刑，嗣經本院以99年度聲字第2704號裁定定應執
    行刑為有期徒刑4 月確定，於民國99年5 月5 日入監執行，
    嗣於99年9 月4 日縮刑期滿執行完畢。詎猶不知悔改，而為
    以下犯行：
(一)、明知ＭＤＭＡ（俗稱搖頭丸）係毒品危害防制條例第2 條第
    2 項第2 款所規定之第二級毒品，未經許可不得持有及施用
    ，且知悉友人林家政、黃毓薇有施用ＭＤＭＡ之惡習，緣林
    家政於民國100 年4 月10日中午12時49分許，以其持用之00
    00000000號行動電話門號撥打葉宸瑋持用之0000000000號行
    動電話門號，在電話中央請葉宸瑋幫忙購買ＭＤＭＡ以供渠
    與黃毓薇共同施用，竟基於幫助林家政、黃毓薇施用第二級
    毒品ＭＤＭＡ之犯意，應允代為洽購毒品事宜，並隨即以其
    上開門號撥打陳鵬州（所涉販賣毒品犯行，由檢察官另案偵
    查）持用之0000000000號行動電話門號，確認陳陳鵬州現有
    ＭＤＭＡ可供出售，且相約於同日下午6 點之後再以電話聯
    繫詳細買賣毒品事宜，葉宸瑋旋回電林家政、黃毓薇，並與
    之約定在桃園縣蘆竹鄉○○街與南竹路口85度Ｃ咖啡店前碰
    面，再與陳鵬州相約在上址85度Ｃ咖啡店附近之飆橘網咖交
    付毒品，林家政則委由黃毓薇至上址85度Ｃ咖啡店付款、收
    取毒品。嗣於同日下午6 時許，葉宸瑋依約至桃園縣蘆竹鄉
    ○○街與南竹路口85度Ｃ咖啡店前，向黃毓薇收取新臺幣（
    下同）1,400 元後，因其本身亦欲施用第二級毒品ＭＤＭＡ
    ，旋至附近之飆橘網咖前，以2,100 元向陳鵬州購買3 顆Ｍ
    ＤＭＡ而持有，再至上址85度Ｃ咖啡店前，將代購所得之 2
    顆ＭＤＭＡ交予黃毓薇，黃毓薇取得毒品後旋與林家政共同
    施用，而以此方式幫助林家政、黃毓薇施用第二級毒品。
(二)、復明知安非他命係毒品危害防制條例第2 條第2 項第2 款所
    規定之第二級毒品，未經許可不得持有及施用，且知悉其同
    事陳俊隆有施用安非他命之惡習，因陳俊隆於100 年4 月13
    日凌晨2 時31分許，以其持用之0000000000號行動電話門號
    撥打葉宸瑋持用之0000000000號行動電話門號，在電話中央
    請與葉宸瑋合資購買1 千元安非他命共同施用，竟另基於幫
    助陳俊隆施用第二級毒品安非他命之犯意，應允代為洽購毒
    品事宜，由葉宸瑋、陳俊隆各出資500 元，葉宸瑋並隨即至
    桃園縣蘆竹鄉○○路○ 段2 之6 號「崁城之星」ＫＴＶ前，
    向陳鵬州（所涉販賣毒品犯行，由檢察官另案偵辦）購得 1
    千元之安非他命，再與陳俊隆在該處共同施用，以此方式幫
    助陳俊隆施用第二級毒品。
(三)、復明知安非他命係毒品危害防制條例第2 條第2 項第2 款所
    規定之第二級毒品，未經許可不得持有及施用，且知悉其同
    事陳俊隆有施用安非他命之惡習，因陳俊隆於100 年4 月13
    日晚上9 時9 分許，以其持用之0000000000號行動電話門號
    撥打葉宸瑋持用之0000000000號行動電話門號，在電話中央
    請葉宸瑋幫忙購買安非他命共同施用，竟另基於幫助陳俊隆
    施用第二級毒品安非他命之犯意，應允代為洽購毒品事宜，
    由葉宸瑋出資500 元、由陳俊隆出資1,500 元，葉宸瑋並隨
    即以上開門號撥打陳鵬州（所涉販賣毒品犯行，由檢察官另
    案偵查）持用之0000000000號行動電話門號，確認陳鵬州現
    有安非他命可供出售，並相約在桃園縣蘆竹鄉○○○路 197
    號6 樓葉宸瑋之住處，向陳鵬州購得2 千元之安非他命，再
    與陳俊隆在該處共同施用，以此方式幫助陳俊隆施用第二級
    毒品。
(四)、復明知甲基安非他命係毒品危害防制條例第2 條第2 項第 2
    款所規定之第二級毒品，未經許可不得持有及施用，且知悉
    其同事陳俊隆有施用甲基安非他命之惡習，因陳俊隆於 100
    年4 月26日晚上，央請葉宸瑋幫忙購買甲基安非他命共同施
    用，竟另基於幫助陳俊隆施用第二級毒品甲基安非他命之犯
    意，應允代為洽購毒品事宜，由葉宸瑋出資200 元、由陳俊
    隆出資800 元，葉宸瑋並隨即以上開門號撥打陳鵬州（由檢
    察官另案偵查）持用之0000000000號行動電話門號，確認陳
    鵬州現有甲基安非他命可供出售，並相約在在桃園縣蘆竹鄉
    ○○路○ 段2 之6 號「崁城之星」ＫＴＶ前，向陳鵬州購得
    1 千元之甲基安非他命，再於翌日（即同年月27日）凌晨 4
    時許與陳俊隆在該處共同施用，以此方式幫助陳俊隆（所涉
    施用毒品犯行，由檢察官另案偵查）施用第二級毒品。
二、案經桃園縣政府警察局移送臺灣桃園地方法院檢察署檢察官
    偵查起訴。
    理  由
壹、證據能力部分：
    按被告以外之人於審判外之陳述，雖不符刑事訴訟法第 159
    條之1 至第159 條之4 之規定，而經當事人於審判程序同意
    作為證據，法院審酌該言詞陳述或書面陳述作成時之情況，
    認為適當者，亦得為證據。當事人、代理人或辯護人於法院
    調查證據時，知有刑事訴訟法第159 條第1 項不得為證據之
    情形，而未於言詞辯論終結前聲明異議者，視為有前項之同
    意，刑事訴訟法第159 條之5 定有明文。查本判決所引用以
    下審判外作成之相關供述證據，公訴人、被告葉宸瑋及辯護
    人於本院準備程序、審判期日均表示無意見而不予爭執，亦
    未於言詞辯論終結前聲明異議，本院審酌上開證據資料製作
    時之情況，尚無違法取得及證明力明顯過低之瑕疵，認以之
    作為證據應屬適當，而其餘所依憑判斷之非供述證據，本院
    亦查無有何違反法定程序取得之情形，且上開各該證據均經
    本院於審判期日依法進行證據之調查、辯論，被告於訴訟上
    之防禦權，已受保障，故上開證據資料均有證據能力。
貳、實體部分：
一、上揭犯罪事實，迭據被告葉宸瑋於警詢、偵訊及本院訊問、
    審理時坦承不諱（見偵查卷卷一第8 至14頁，偵查卷卷二第
    108 至112 頁、第136 至137 頁、第190 至191 頁，本院卷
    第10頁背面、第24至26頁、第34至35頁、第55至56頁、第82
    頁背面至83頁、第132 頁），核與證人林家政於偵訊及本院
    審理時證稱：其於100 年4 月10日當天有與被告通電話，請
    被告調東西，是由其將錢交給黃毓薇，再由黃毓薇去向被告
    拿2 顆搖頭丸等語（見偵查卷卷二第170 至171 頁，本院卷
    第139 頁背面），及證人黃毓薇於偵查中證稱：被告是說幫
    其調毒品，其於100 年4 月10下午，與被告約在桃園縣蘆竹
    鄉○○街與南竹路口之85度Ｃ咖啡店前，當天有拿到搖頭丸
    2 顆，並交給被告1,400 元，林家政當天沒有跟其一起去現
    場等語（見偵查卷卷二第39頁、第170 至171 頁），及證人
    黃毓薇於本院審理時證稱：100 年4 月間某天，其想施用搖
    頭丸，是和林家政要一起共用，就用手機打給阿葉（按即指
    被告），問阿葉有無東西，也問了價錢，阿葉說他要問問看
    ，他說有的話，就約晚上6 、7 點在85度Ｃ咖啡店外面碰面
    ，掛掉電話後，半個小時內阿葉回電話說他有東西，並說在
    85度Ｃ咖啡店見。電話聯繫當時，林家政與其在一起，也有
    輪流拿電話與阿葉交談。接著，其就一個人去該處赴約，先
    拿現金1,400 元給阿葉，等半個小時後，阿葉就拿2 顆搖頭
    丸回來，其和林家政一人1 顆。其是向阿葉拿毒品，至於阿
    葉如何取得毒品，是否去別的地方調貨，其不清楚，不在意
    ，也不過問等語（見本院卷第134 至135 頁背面、第136 頁
    背面），以及證人陳俊隆證稱：其於100 年4 月13日曾與被
    告合資購買安非他命兩次，凌晨一次，晚上又一次。凌晨該
    次，其與被告係各出資500 元，由被告打電話叫他朋友將毒
    品送到其任職之公司即桃園縣蘆竹鄉○○路○ 段2 之6 號「
    崁城之星」ＫＴＶ門口，被告拿到毒品之後，就與其一同施
    用；同一天晚上9 點其上班時，又撥打電話給被告，這次係
    由其出資1,500 元，由被告出資500 元，被告再跟朋友拿安
    非他命，因當天喝醉了，故到了隔天才到被告家與被告一起
    施用安非他命。之後於100 年4 月26日晚上，亦與被告合資
    ，委託被告幫忙購買安非他命，由其出資800 元，由被告出
    資200 元，被告打電話給他朋友拿到安非他命後，其於 100
    年4 月27日凌晨4 點，在桃園縣蘆竹鄉○○路○ 段2 之6 號
    「崁城之星」ＫＴＶ樓下巷子，與被告一起吸食安非他命等
    語（見偵查卷卷二第3 至4 頁、第11至12頁）大致相符，此
    外，復有被告持用之0000000000號行動電話門號與證人林家
    政持用之0000000000號行動電話門號、證人黃毓薇持用之00
    00000000號行動電話門號於100 年4 月10日對話之通訊監察
    譯文，及被告持用之0000000000號行動電話門號與證人陳俊
    隆持用之0000000000號行動電話門號於100 年4 月13日對話
    之通訊監察譯文，及被告持用之0000000000號行動電話門號
    與陳鵬州持用之0000000000號行動電話門號於100 年4 月10
    日、100 年4 月12日、100 年4 月13日、100 年4 月26日對
    話之通訊監察譯文（見偵查卷卷二第6 頁、第35至36頁，本
    院卷第45至48頁、第52頁），以及被告持用之0000000000號
    行動電話通聯紀錄（見偵查卷卷二第159 至161 頁）在卷可
    佐。而證人林家政、黃毓薇確有施用第二級毒品ＭＤＭＡ之
    習慣，證人陳俊隆確有施用第二級毒品安非他命之習慣，且
    被告交付予黃毓薇、陳俊隆之物確分別為ＭＤＭＡ，安非他
    命，並業經黃毓薇、林家政、陳俊隆施用等情，亦分據被告
    及證人黃毓薇、林家政、陳俊隆供承明確在卷（見偵查卷卷
    二第3 至4 頁、第11至12頁，本院卷第132 頁背面、第 134
    頁、第135 頁、第139 頁）。又證人陳俊隆確於100 年4 月
    27日凌晨4 時許，施用其與被告於100 年4 月26日晚上合資
    購買之甲基安非他命，而涉施用第二級毒品犯行，亦有正修
    科技大學超微量研究科技中心100 年5 月16日出具之編號R0
    0-0000-000號尿液檢驗報告及桃園縣政府警察局大園分局被
    採尿人尿液暨毒品真實姓名與編號對照表各1 份附卷足憑（
    見偵查卷卷二第203 至204 頁）。足見被告代為購買並交付
    予證人黃毓薇、林家政、陳俊隆施用之物品，確分為ＭＤＭ
    Ａ、安非他命、甲基安非他命，且證人黃毓薇、林家政亦有
    施用該ＭＤＭＡ，證人陳俊隆亦有施用該安非他命、甲基安
    非他命等情，洵屬無誤。足認被告不利於己之自白與事實相
    符，堪以採信。本件事證明確，被告上開犯行洵堪認定，應
    予依法論科。
二、至於證人黃毓薇、林家政雖曾證稱當日係向被告購買搖頭丸
    云云（見本院卷第135 頁背面，偵查卷卷二第41頁），惟此
    與證人黃毓薇於偵查中證述：被告是說幫其調毒品等語（見
    偵查卷卷二第171 頁），以及證人林家政於偵查中證稱係請
    被告幫其調毒品等語（見偵查卷卷二第171 頁）均有不同，
    且證人黃毓薇於本院審理時亦證稱：100 年4 月間某天，其
    想施用搖頭丸，是和林家政要一起共用，就用手機打給阿葉
    （按即指被告），問阿葉有無東西，也問了價錢，阿葉說他
    要問問看，他說有的話，就約晚上6 、7 點在85度Ｃ咖啡店
    外面碰面，掛掉電話後，半個小時內阿葉回電話說他有東西
    ，並說在85度Ｃ咖啡店見。電話聯繫當時，林家政與其在一
    起，也有輪流拿電話與阿葉交談。接著，其就一個人去該處
    赴約，先拿現金1,400 元給阿葉，等半個小時後，阿葉就拿
    2 顆搖頭丸回來，其和林家政一人1 顆。其是向阿葉拿毒品
    ，至於阿葉如何取得毒品，是否去別的地方調貨，其不清楚
    ，不在意，也不過問等語（見本院卷第134 至135 頁背面、
    第136 頁背面），另證人林家政亦到庭證稱：就其認知，向
    被告拿毒品之情況，係委託被告向別人買毒品，向被告拿的
    搖頭丸，經與向別人買的毒品相比之下，並沒有買貴，價錢
    都一樣等語（見本院卷第138 頁背面、第139 頁背面至 140
    頁），而此部分之基本社會事實態樣，與被告供稱如何受林
    家政、黃毓薇所託代為購買搖頭丸施用，及被告取得黃毓薇
    之款項後如何向陳鵬州購得搖頭丸後即立刻交付予黃毓薇之
    事實經過，尚無不合。再徵諸本院核發之100 年聲監續字第
    000567號通訊監察書對被告所持用之0000000000號行動電話
    門號監察結果顯示，被告持用之上開行動電話門號，於 100
    年4 月10日中午12時49分許，與證人林家政所使用之000000
    0000號行動電話門號有如下通話內容：「林家政：你現在有
    空幫我們調東西嗎？被告：沒空。林家政：沒有空喔。被告
    ：嗯，拜拜。林家政：好，拜拜。」，嗣於同日下午4 時40
    分許，被告持用之上開行動電話門號與證人林家政持用之00
    00000000號行動電話門號則談及：「被告：你…不是要。…
    林家政：你家有喔。被告：沒有啊，就6 點以後。林家政：
    6 點過後。被告：對，6 點過後，等我女朋友。…被告：所
    以你們是決定怎樣？你睡茶有要嗎？林家政：啊。被告：你
    有要嗎？林家政：我問問看，你等一下。被告：嗯，你問他
    。林家政：我再打給你。」，後於同日下午4 時43分許，被
    告以其持用之上開行動電話門號撥打證人黃毓薇持用之0000
    000000號行動電話門號，談及以下內容：「被告：大的嗎？
    黃毓薇：他說要啊。被告：1 個嗎？黃毓薇：那是多少？被
    告：7 ，7 啊，上次不是跟你說過。黃毓薇：現在呢？被告
    ：下午會知道，應該6 ，應該是6 吧。黃毓薇：7 要不要，
    喂，你等一下。被告：不然你等一下打給我好了。林家政：
    怎樣，有東西嗎？被告：對啊，有啊，看你要幾個，重點是
    你要幾個啊。林家政：我要2 個啊。…被告：那你6 點以後
    再打給我。」，後於同日下午4 時46分許，被告旋以其上開
    行動電話門號撥打陳鵬州所持用之0000000000號行動電話門
    號，通話內容為：「被告：我6 點以後那個…，上面2 個。
    陳鵬州：上面？被告：上面2 個，下面2 個。陳鵬州：好，
    你到了？被告：我6 點以後打給你。陳鵬州：你到我家再講
    。」，嗣於同日下午5 點42分許，陳鵬州則以其持用之0000
    000000號行動電話門號撥打被告持用之上開行動電話門號，
    詢及以下內容：「陳鵬州：你現在要過來嗎？被告：我等一
    下…是我朋友要的，我等一下打給我朋友。陳鵬州：是喔。
    被告：還是我…，一定是我過去跟你拿，因為我過去我朋友
    那裡拿錢，跟他拿錢。陳鵬州：嗯。」（見偵查卷卷二第35
    至36頁、第217 頁，本院卷第45頁），是依上開通訊監察譯
    文可知，顯見被告確係於接獲林家政委託代調毒品之電話後
    ，方使用上開行動電話門號致電陳鵬州購買毒品搖頭丸，則
    被告供稱其係受林家政、黃毓薇之委託始向陳鵬州代為購買
    搖頭丸，其非意圖營利而直接販賣搖頭丸予林家政、黃毓薇
    等語，即非無據。另按販賣毒品罪，不以販入後復行賣出為
    構成要件，祇須行為人以營利為目的，將毒品購入或賣出，
    有一於此，其犯罪即屬完成；故販入毒品而構成販賣毒品罪
    ，必須行為人於販入之初即有販賣營利之意圖，始足當之（
    最高法院95年度台上字第5014號判決要旨參照）。是本件以
    前開被告與證人林家政、黃毓薇相合致之陳述，僅能證明被
    告係為證人林家政、黃毓薇代購搖頭丸，並無證據顯示被告
    係基於販賣營利之意圖而自陳鵬州處取得搖頭丸，亦無證據
    顯示被告為林家政、黃毓薇代購搖頭丸有何利益可得，是尚
    難以證人林家政、黃毓薇於偵查中一度指稱係向被告購買搖
    頭丸云云，即遽論被告有販賣搖頭丸予林家政、黃毓薇之犯
    行，併予指明。
三、論罪科刑：
(一)、按ＭＤＭＡ、安非他命、甲基安非他命係屬毒品危害防制條
    例第2 條第2 項第2 款所規定之第二級毒品。且按以營利之
    意圖，而交付毒品與他人，並收取對價者，應論以販賣毒品
    罪；苟非基於營利之意圖，而以原價或低於原價有償轉讓毒
    品與他人者，僅得以轉讓毒品罪論處；若無營利之意圖，僅
    基於幫助施用毒品者取得毒品之目的，而出面代購，或合資
    購買，並分攤價金、分享毒品者，則屬應否成立施用毒品罪
    或其幫助犯之範疇，三者行為互殊，且異其處罰（最高法院
    97年度台上字第1864號判決意旨參照）。本件被告明知林家
    政、黃毓薇欲施用第二級毒品ＭＤＭＡ，而為渠等聯繫陳鵬
    州，並向陳鵬州購得第二級毒品ＭＤＭＡ，再交付予黃毓薇
    、林家政施用，而對林家政、黃毓薇施用第二級毒品之行為
    予以幫助，以及明知陳俊隆欲施用第二級毒品安非他命、甲
    基安非他命，而為其聯繫陳鵬州，並與陳俊隆合資向陳鵬州
    購得第二級毒品安非他命、甲基安非他命，再交付予陳俊隆
    共同施用，而對陳俊隆施用第二級毒品之行為予以幫助，均
    屬幫助犯。又幫助犯係指幫助他人犯罪者，即以正犯犯罪為
    要件，至該正犯事後是否受刑罰執行，並不影響幫助犯之成
    立，是黃毓薇、林家政施用第二級毒品ＭＤＭＡ後，陳俊隆
    施用第二級毒品安非他命、甲基安非他命後，不論是否遭起
    訴及判刑，本件幫助施用者之被告，仍具幫助他人犯罪之行
    為屬性，均應成立施用第二級毒品罪之幫助犯（最高法院97
    年度台上字第4108號判決意旨參照）。
(二)、是核被告就事實欄一之(一)至(四)之所為，均係犯刑法第30條第
    1 項、毒品危害防制條例第10條第2 項之幫助施用第二級毒
    品罪。又被告於幫助證人黃毓薇、林家政施用第二級毒品Ｍ
    ＤＭＡ前持有毒品之行為，以及於幫助證人陳俊隆施用第二
    級毒品安非他命、甲基安非他命前持有毒品之行為，均為該
    幫助行為所吸收，不另論罪。公訴意旨認被告就事實欄一之
    (一)之所為，係犯毒品危害防制條例第8 條第2 項之轉讓第二
    級毒品罪嫌，尚有誤會，惟因起訴之社會基本事實相同，應
    依刑事訴訟法第300 條之規定，變更起訴法條而為判決。再
    被告就事實欄一之(一)之所為，係基於幫助犯意，以一代為購
    買ＭＤＭＡ之行為給予助力，而幫助林家政、黃毓薇施用第
    二級毒品，就被告而言，僅有一幫助行為，係以一行為侵害
    數法益，為同種想像競合犯，依刑法第55條規定，應從一重
    之幫助施用第二級毒品罪論處。被告就事實欄一之(一)至(四)所
    載4 次之幫助施用第二級毒品犯行，犯意各別，行為互殊，
    屬分別起意，應予分論併罰。
(三)、被告前有如事實欄所載之科刑執行完畢情形，此有臺灣高等
    法院被告前案紀錄表在卷可考，其於受有期徒刑執行完畢後
    ，5 年以內故意再犯本件有期徒刑以上之4 罪，均為累犯，
    各應依刑法第47條第1 項之規定，加重其刑。再被告所犯幫
    助施用第二級毒品，屬幫助他人實行犯罪之行為，係以幫助
    之意思，參與構成要件以外之行為，為幫助犯，爰依刑法第
    30條第2 項規定，均按施用第二級毒品罪正犯之刑減輕之。
    又按毒品危害防制條例第17條第1 項規定：犯第4 條至第 8
    條、第10條或第11條之罪，供出毒品來源，因而查獲其他正
    犯或共犯者，減輕或免除其刑。其立法意旨重在鼓勵具體供
    出其上游販毒者，俾資追查該毒梟前手及其上游毒品，以杜
    絕毒品之蔓延與氾濫為目的。又該條所稱「供出毒品來源，
    因而查獲者」，係指將毒品來源之有關資料諸如前手之姓名
    年籍、住居所或其他足資辨別之特徵，及犯罪事實等供出，
    使調查或偵查犯罪之公務員因而得據以查獲起訴。查被告就
    事實欄一之(一)至(四)所犯刑法第30條第1 項、毒品危害防制條
    例第10條第2 項之幫助施用第二級毒品犯行，業供出其代林
    家政、黃毓薇購買之第二級毒品ＭＤＭＡ，以及與陳俊隆合
    資購買之第二級毒品安非他命、甲基安非他命均係向陳鵬州
    購得（見偵查卷卷一第2 頁、第8 至9 頁、第11至13頁），
    並據公訴檢察官於本院審理時陳明本案原係針對被告使用之
    行動電話門號監聽，以清查被告是否涉犯販賣毒品，而不及
    於被告之毒品上游，係待被告供出毒品來源後，承辦本案之
    偵查檢察官始請警員整理出被告毒品上游之通訊監察譯文等
    語在卷（見本院卷第142 頁），再觀諸卷附被告持用之0000
    000000號行動電話門號通訊監察譯文，其中對於被告於 100
    年4 月10日、100 年4 月13日所撥打毒品上游持用之000000
    0000號行動電話門號使用人之姓名仍記載為「陳延誌」（見
    偵查卷卷一第33至34頁、第134 頁），顯然偵查犯罪機關尚
    不知被告購買毒品之上游即為陳鵬州該人，是應認被告就事
    實欄一之(一)至(四)所犯幫助施用第二級毒品罪，已供出毒品來
    源，並因而查獲其上游販毒者陳鵬州，均應依毒品危害防制
    條例第17條第1 項規定均減輕其刑。其刑有加重及前開兩種
    減輕之事由，爰依法先加後遞減之。
(四)、爰審酌被告明知毒品有害他人身心健康，且為法律所禁止持
    有及施用之物，卻無視法令，幫助他人施用毒品，戕害他人
    身心健康，危害社會秩序，行為有所不該，另參酌被告代為
    購買、與人合資購買毒品之數量、次數、犯罪所生之危害，
    及犯後始終坦認犯行，態度良好，兼衡其犯罪之動機、目的
    、手段、智識程度、生活狀況與素行等一切情狀，分別量處
    如主文所示之刑，並諭知易科罰金折算標準，及就被告上開
    所宣告之刑，定其應執行之刑，並依刑法第41條第1 項前段
    、第8 項規定，就被告所定應執行之刑，諭知易科罰金之折
    算標準，以示懲儆。
(五)、扣案之SONY ERICSSON 廠牌行動電話1 具（內含0000000000
    號行動電話門號晶片卡1 張），固係被告供本案犯罪即聯絡
    代購第二級毒品事宜所用之物，有上揭通訊監察譯文附卷可
    佐，惟上開行動電話及0000000000號行動電話門號晶片卡均
    係由被告女友張瑋珊交予其使用一節，業據被告於警詢供明
    在卷（見偵查卷卷一第1-1 頁），堪認該行動電話及門號晶
    片卡乃係張瑋珊所有，復無其他證據足以證明該行動電話及
    門號晶片卡乃係被告所有之物，自不得予以宣告沒收，附此
    敘明。
據上論斷，應依刑事訴訟法第299 條第1 項前段、第300 條，毒
品危害防制條例第10條第2 項、第17條第1 項，刑法第11條前段
、第30條第1 項、第55條、第47條第1 項、第30條第2 項、第41
條第1 項前段、第51條第5 款、第41條第8 項，判決如主文。
本案經檢察官王貞元到庭執行職務。
中    華    民    國    100   年    12    月     6    日
                  刑事第五庭  審判長法  官  潘政宏
                                    法  官  陳郁融
                                    法  官  劉淑玲
以上正本證明與原本無異。
如不服本判決應於收受判決後10日內向本院提出上訴書狀，並應
敘述具體理由。其未敘述上訴理由者，應於上訴期間屆滿後20日
內向本院補提理由書（均須按他造當事人之人數附繕本）「切勿
逕送上級法院」。
                                    書記官  許婉茹
中    華    民    國   100    年    12    月    7     日
附錄本案論罪科刑依據之法條：
毒品危害防制條例第10條
施用第一級毒品者，處6 月以上5 年以下有期徒刑。
施用第二級毒品者，處3 年以下有期徒刑。